臺灣基隆地方法院刑事判決　　　　　　　 94年度易字第431號
公　訴　人　臺灣基隆地方法院檢察署檢察官
被　　　告　丙○○
　　　　　　　　　　（另案於臺灣基隆監獄基隆分監執行中）
上列被告因違反毒品危害防制條例案件，經檢察官提起公訴（94
年度毒偵字第2654號），並經本院合議庭裁定由受命法官獨任進
行簡式審判程序，判決如下：
    主      文
丙○○連續施用第二級毒品，累犯，處有期徒刑柒月。
扣案之第二級品安非他命毛重零點壹公克（不含包裝袋）沒收銷
燬之，包裝上開第二級毒品安非他命之包裝袋壹只、吸食器壹支
均沒收。
    事實及理由
一、本件犯罪事實應補充「被告丙○○因施用毒品案件，經強制
    戒治令保護管束，於民國90年10月22日期滿，被告基於施用
    第2級毒品安非他命之概括犯意，自94年8月初某日起至94年
    9 月11日某時止（起訴書誤載94年9月11日下午4時50分採尿
    前4日內），在基隆市公共場所廁所內（起訴書誤載不詳地
    點），以玻璃球、玻璃管內置第2級毒品安非他命以火燒烤
    產生煙霧吸用之方式，約1天施用1次之頻率，連續施用第2
    級毒品安非他命多次。嗣為警扣得其所有，供施用第2級毒
    品用之包裝第2級毒品安非他命之包裝袋1只。」、證據應補
    充；「被告於本院準備程序及審判程序之自白。」，應適用
    之法條應補充：「被告持有第2級毒品安非他命係供施用，
    其持有之低度行為應為施用之高度行為所吸收，不另論罪。
    公訴人雖就被告自94年9月11日下午4時50分採尿前之4日內
    施用第2級毒品安非他命之犯行起訴，就被告其餘施用第2級
    毒品安非他命之事實未予起訴，然未起訴部分之犯罪事實與
    起訴部分，有連續犯之裁判上一罪關係，為起訴之效力所及
    ，本院自應併予審究。扣案之包裝袋1只，為被告所有，供
    施用第2級毒品安非他命用之包裝第2級毒品安非他命之物，
    應依刑法第38條第1項第2款之規定沒收。」外，餘均引用如
    附件檢察官起訴書之記載。
二、據上論斷，應依刑事訴訟法第273條之1第1項、第284條之1
    、第299條第1項前段、第310條之2、第454條第2項，毒品危
    害防制條例第10條第2項、第23條第2項、第18條第1項前段
    ，刑法第11條、第56條、第47條、第38條第1項第2款，判決
    如主文。
本案經檢察官甲○○到庭執行職務。
中　　華　　民　　國　　94　　年　　11　　月　　21　　日
                  刑事第三庭法  官    何怡穎
以上正本證明與原本無異。
對於本件判決如有不服，應於收受送達後10日內，向本院提出上
訴書狀，上訴於臺灣高等法院，並按他造當事人之人數附具繕本
。
中　　華　　民　　國　　94　　年　　11　　月　　21　　日
                            書記官    李繼業
附錄本案論罪科刑法條：
毒品危害防制條例第10條第2項
施用第二級毒品者，處 3 年以下有期徒刑。
附件：
臺灣基隆地方法院檢察署檢察官起訴書
　　　　　　　　　　　　　　　　　　94年度毒偵字第2654號
　　被　　　告　丙○○　男　41歲（民國○○年○月○日生）
　　　　　　　　　　　　籍設基隆市○○區○○街198巷45號
　　　　　　　　　　　　國民身分證統一編號：Ｚ000000000號
上列被告因違反毒品危害防制條例案件，業經偵查終結，認應提
起公訴，茲敘述犯罪事實及證據並所犯法條如下：
　　　　犯罪事實
一、丙○○前因施用毒品案件，經強制戒治交付保護管束期滿，
　　由本署檢察官於民國90年10月24日，以90年度戒毒偵字第
　　128號不起訴處分確定後；復因施用第二級毒品案件，由本
　　署檢察官以92毒偵字第1219號聲請簡易判決處刑，嗣於93年
　　年2月26日，經臺灣基隆地方法院以93年度基簡字第34號判
　　處有期徒刑4月確定，並於93年3月26日易科罰金執行完畢，
　　猶不知悔改。又因施用第二級毒品安非他命，經本署檢察官
　　以93毒偵字第2309號聲請簡易判決處刑，同法院以93基簡字
　　第1021號判處有期徒刑6月，於94年2月3日確定（現執行中
　　）。嗣丙○○再於94年9月11日下午4時50分採尿前之4日內
　　，在不詳地點，施用第二級毒品安非他命，為警於94年9月
　　11日下午4時30分，在基隆市○○路3號前因毒品通緝案遭查
　　獲，並扣得第二級毒品安非他命0.1公克（驗餘）及其所有
　　供施用毒品之器具安非他命施用器1支。
二、案經基隆市警察局第一分局報告偵辦。
　　　　證據並所犯法條
一、訊據被告丙○○對於上揭犯罪事實，僅自白扣案之第二級毒
　　品安非他命0.1公克（驗餘）及施用毒品之器具安非他命施
　　用器1支為其所有外，餘則矢口否認。惟查，被告為警查獲
　　後採集其尿液送檢驗結果，呈安非他命陽性反應，有台灣尖
　　端先進生技醫藥股份有限公司濫用藥物檢驗報告附卷可稽，
　　復有毒品初步鑑驗報告單1份、不起訴處分書、聲請簡易判
　　決處刑書及本署刑案資料查註紀錄表附卷可稽，被告犯嫌堪
　　予認定。
二、核被告丙○○所為，係犯毒品危害防制條例第10條第 2項之
　　施用第二級毒品罪嫌。再被告於受有期徒刑執行完畢後，5
　　年內再犯有期徒刑以上之罪，有本署刑案資料查註紀錄表附
　　卷可稽，請依累犯規定加重其刑。扣案之毒品，請依同條例
　　第18條第1項前段規定宣告沒收並諭知銷燬；施用毒品之器
　　具，請依刑法第38條第1項第2款規定宣告沒收。
三、依毒品危害防制條例第23條第2項、刑事訴訟法第251條第1
　　項提起公訴。
　　此　致
臺灣基隆地方法院
中　　華　　民　　國　　94　　年　　10　　月　　4 　　日
　　　　　　　　　　　　　　　 檢察官　乙　○　○
本件正本證明與原本無異
中　　華　　民　　國　　94　　年　　10　　月　　11　　日
　　　　　　　　　　　　　 　　書記官　吳　重　光
附錄所犯法條：
毒品危害防制條例第10條第2項
　　施用第二級毒品者，處 3 年以下有期徒刑。
